---
title: "Intensité en émissions de GES de l'électricité consommée en France en temps réel"
format:
  dashboard:
    theme:
      - cosmo
      - assets/styles/custom.scss
    include-in-header:
      text: |
        <meta http-equiv="Cache-Control" content="no-cache, no-store, must-revalidate">
        <meta http-equiv="Pragma" content="no-cache">
        <meta http-equiv="Expires" content="0">
execute:
  echo: false
  freeze: false 
---

```{r setup, include = FALSE}
library(apexcharter)
library(dplyr)
library(jsonlite)
library(lubridate)
library(httr2)
library(magrittr)
library(rlang)
library(data.table)
library(arrow)
library(httr2)


source("R/graphiques.R")
source("R/data.R")

donnees <- charger_donnees()

# on convertit en CET 
donnees <- donnees %>%
  mutate(date_heure_cet = lubridate::with_tz(date_heure_utc, "Europe/Paris"))


now_cet <- max(donnees$date_heure_cet, na.rm = TRUE)

co2_now   <- donnees[date_heure_cet == now_cet, intensite_emissions_conso]
co2_24h   <- round(mean(donnees[date_heure_cet >= now_cet - hours(24), intensite_emissions_conso]), 1)
co2_min30 <- min(donnees[date_heure_cet  >= now_cet - days(30),  intensite_emissions_conso])
co2_max30 <- max(donnees[date_heure_cet  >= now_cet - days(30),  intensite_emissions_conso])

enr_now   <- donnees[date_heure_cet == now_cet, part_enr_conso]

mois_titre <- nom_mois(donnees)

derniere_maj <- format(now_cet, "%d/%m/%Y à %Hh ")
```

# Intensité CO₂

## Row {height="17.5%"}

::: {.valuebox icon="lightning-charge-fill" color="vb-primary"}
CO₂ temps réel (gCO₂éq/kWh)

`r co2_now`
:::

::: {.valuebox icon="clock-history" color="vb-primary"}
Moyenne 24h (gCO₂éq/kWh)

`r co2_24h `
:::

::: {.valuebox icon="bar-chart-fill" color="vb-primary"}
Min — Max 30j (gCO₂éq/kWh)

`r paste0(co2_min30, "-", co2_max30)`
:::

::: {.valuebox icon="wind" color="vb-info"}
Part ENR temps réel

`r paste0(enr_now, "%")`
:::

## Row

### Column {width="65%"} {.tabset}

```{r periode-7j}
#| title: "7 jours"
graphique_periodes(donnees, "7j")
```

```{r periode-30j}
#| title: "30 jours"
graphique_periodes(donnees, "30j")
```

```{r periode-1an}
#| title: "1 an"
graphique_periodes(donnees, "1an")
```

### Column {width="35%"}

```{r boxplot mois}
#| title: !expr paste("Statistiques de l'intensité en CO₂ pour le mois de :", mois_titre)
box_mois(donnees,"mensuel")
```


**Dernière mise à jour : `r derniere_maj`**


# Statistiques

## Row

### Column
```{r boxplot année}
#| title: "Statistiques annuelles de lintensité CO₂"
box_mois(donnees,"annuel")
```

```{r heatmap mois}
#| title: "Intensité en CO₂ moyenne par mois et année"
heatmap_annee(donnees)
```

### Column

```{r histogramme}
#| title: "Distribution de l'intensité en CO₂"
histogramme(donnees)
```

```{r barchart}
#| title: "Intensité en CO₂ moyenne par année"
barchart(donnees)
```

# À propos

## Row

### Column

::: card
::: card-header
**Auteur**
:::
::: card-body
Dashboard développé par **Othman Beqqal**

[<i class="bi bi-github"></i> Github](https://github.com/Othman-Beqqal)
:::
:::

::: card
::: card-header
**Repo Github**
:::
::: card-body
Le code source du dashboard est disponible ici :

[<i class="bi bi-github"></i> Voir le repo](https://github.com/dreamRs/co2conso-r)
:::
:::

### Column 

::: card
::: card-header
**Données**
:::
::: card-body
Données issues du dataset **"Part des EnR et intensité en émissions de GES de l’électricité consommée en France en temps réel"** 
de l'API **ODRE** (Open Data Réseaux Énergies), 
actualisées toutes les **heures** par RTE :

[🔗 Accéder au dataset](https://odre.opendatasoft.com/explore/dataset/part-enr-intensite-ges-conso-tr)
:::
:::
